

cargabsj175@gmail.com



https://cargabsj175.github.io

+55 45 99858-7215 +58 424 356-2000





# CARLOS **SANCHEZ**

DESARROLLADOR WEB

#HTML5, #CSS, #JS, #cPanel, #Github, #ResponsiveWeb

## PERFIL

Soy un profesional informático con 5 años de experiencia como desarrollador Web y administrador de servidores.

Estoy capacitado para desarrollar sitios web con JavaScript, HTML5 y CSS, además de herramientas de CMS con Wordpress, utilizando elementor para la creación de temas personalizados basados en "mockups" de herramientas como figma o adobe illustrator. Durante mis años laborales he tenido la oportunidad de participar en diversos proyectos web, lo cual amplió mi educación profesional.

## EDUCACIÓN

IUTA (Instituto Universitario) TÉCNICO SUPERIOR EN INFORMÁTICA

2008 - 2013

Oswaldo Torres Viñas

**BACHILLER EN CIENCIAS** 

2004

## DESTREZAS

• Español: Nativo

 Português Brasil: B1 y comprensión lectora

• Inglés: Básico A2

## EXPERIENCIA LABORAL

### Vector Comercialización digital. (2022-2024)

DESARROLLO WEB / TECHNICAL SUPPORT

- Web developer (Wordpress, HTML, CSS y JS)
- · CPANEL, WHM, WHMCS, phpMyAdmin
- Photoshop, Illustrator, GIMP, Inkscape, Canva.
- Soporte Remoto
- Asana, Jira, Hubspot

#### Teamsolutionss INC. (2017-2022)

DESARROLLO WEB / TECHNICAL SUPPORT

- Web Developer (Wordpress, HTML, CSS y JS)
- CPANEL, WHM, WHMCS, phpMyAdmin.
- · Photoshop, Illustrator, GIMP, Inkscape.
- Soporte Remoto

#### Freelance - Home Office (2014 - 2017)

CONSULTOR / SOPORTE

- Diseñador web (Wordpress, HTML, CSS y JS)
- CPANEL, phpMyAdmin.
- Photoshop, Illustrator, GIMP, Inkscape.
- Mantenimiento y reparación de computadoras

#### Petrocasa S.A. - Venezuela (2011-2014)

ANALISTA DE INFRAESTRUCTURA (SYSADMIN)

- Servidores Linux, Proxy Web, DHCP, Apache, FTP y
- · Soporte en sitio y remoto.







